【裁判字號】    94,交聲,575
【裁判日期】    950428
【裁判案由】    違反道路交通管理處罰條例聲明異議
【裁判全文】
臺灣桃園地方法院交通事件裁定
原處分機關  交通部公路總局新竹區監理所桃園監理站
異  議  人
即受處分人  甲○○
上列異議人因違反道路交通管理處罰條例案件，對於交通部公路
總局新竹區監理所桃園監理站中華民國94年11月14日所為之處分
（原處分案號：桃監裁罰字第裁52－D1A054845 號）聲明異議，
本院裁定如下：
    主  文
異議駁回。
    理  由
一、原處分意旨略以：異議人即受處分人甲○○於民國94年10月
    9 日8 時47分許，駕駛車牌號碼：LR-0391 號自小客車，行
    經桃園縣八德市○○路與建國路972 巷口時，因「駕車行經
    有燈光號誌管制之交岔路口闖紅燈」違規，遭桃園縣警察局
    八德分局警員舉發，並填製桃警局交字第D1A054545 號通知
    單。嗣經原處分機關依道路交通管理處罰條例第53條、第63
    條第1 項第3 款（漏列第3 款），違反道路交通管理事件統
    一裁罰基準及處理細則第43條、第44條、第61條規定裁處受
    處分人罰鍰新壹幣（下同）2,700 元，並記違規點數3 點。
二、聲明異議意旨略以：伊當日駕駛車牌號碼：LR-0391 號自小
    客車沿桃園縣八德市○○路往大湳方向行駛，於行經建國路
    與該路段972 巷口時，因該處紅燈號誌已故障，故伊繼續駕
    駛車輛通過，惟警員卻舉發伊闖紅燈，伊告知警員紅燈號誌
    毀壞並未運作，警員仍不予理會，伊始以手機拍下當時號誌
    情形，並提出照片10張為證云云，為此聲明異議及請求撤銷
    原處分。
三、按汽車駕駛人行經有燈光號誌管制之交岔路口闖紅燈者，處
    新臺幣1,800 元以上5,400 元以下罰鍰；又有前開情形者，
    記違規點數3 點，道路交通管理處罰條例第53條、第63條第
    1 項第3 款分別定有明文。經查：
  (一)異議人於94年10月9 日8 時47分許，駕駛車牌號碼：
    LR-0391 號自小客車沿桃園縣八德市○○路往大湳方向行駛
    ，於行經建國路與該路段972 巷口時闖越紅燈乙節，業據證
    人即舉發本件交通違規事件之警員曾力展於94年12月28日本
    院訊問時證稱明確，並有桃園縣政府交通局94年12月16日桃
    交工字第0940032994號函及桃園縣警察局舉發違反道路交通
    管理事件通知書各1 份在卷可稽。
  (二)異議人雖辯稱：伊當日駕駛車輛行經建國路與該路段972 巷
    口時，因該處紅燈號誌已故障，故伊繼續駕駛車輛通過，惟
    警員卻舉發伊闖紅燈，伊告知警員紅燈號誌毀壞並未運作，
    警員仍不予理會，伊始以手機拍下當時號誌情形，並提出照
    片10張為證云云。經查：
  (1)依證人曾力展於本院訊問時證稱：「當時異議人駕駛自小客
    車沿著建國路由八德往大湳方向行駛，行經建國路與建國路
    972 巷巷口時，當時被告行進車輛的方向為紅燈，被告闖紅
    燈，我就把他攔停」、「當時該處總共設置三個紅綠燈且燈
    號變換是同步，都沒有壞，是正常運作的。」、「當時異議
    人確實闖紅燈，而且其他車輛都沒有通行只有異議人的的一
    輛車而已」等語明確（見本院94年12月28日訊問筆錄），而
    證人曾力展當時為依法值勤之警員，復與異議人無任何仇隙
    ，衡諸常情，證人曾力展殊無設詞誣陷異議人，而致己身陷
    於偽證重罪危險之理，及參以本院向桃園縣政府交通局函詢
    結果桃園縣八德市○○路與建國路972 巷口燈光管制號誌於
    94年10月8 日、9 日、10日均無查報維修紀錄等情相符合，
    此亦有桃園縣政府交通局94年12月16日桃交工字第09400329
    94號函在卷足憑，是證人所為之前揭證言，應堪採信。
  (2)再觀諸卷附異議人所提出照片所示，其中關於拍攝燈光管制
    號誌照片部分，因拍攝角度過遠及畫質並不清晰結果，本院
    已難依此照片辨識前揭路口紅燈管制號誌是否有損壞之情事
    ，該照片實不足作為異議人有利之認定。況縱令異議人所陳
    稱當時建國路與建國路972 巷口紅燈管制號誌毀損且未運作
    乙節為真實，然異議人亦不否認該段路口共設置有三座同步
    變換之燈光管制號誌，依其行進方向尚可看見另一端所設置
    之燈光管制號誌變換等情（見本院94年12月28日訊問筆錄）
    ，顯見異議人於本案駕駛車輛行進之際，仍可依循正常運作
    燈光管制號誌之指示行進或停止，是異議人前開辯稱，不足
    採信，其確有於前開時、地駕駛車輛行經有燈光號誌管制交
    岔路口闖越紅燈之行為，至為灼然。
  (三)綜上所述，原處分機關以異議人行經有燈光號誌管制之交岔
    路口闖紅燈，依道路交通管理處罰條例第53條、道路交通管
    理事件統一裁罰基準及處理細則第41條第4 項、違反道路交
    通管理事件統一裁罰基準表等規定，對行為人處以2,700 元
    罰鍰，並依道路交通管理處罰條例第63條第1 項第3 款（漏
    列第3 款）規定記違規點數3 點，於法並無不合。異議人執
    前詞而聲明異議，指摘原處分不當，非有理由，應予駁回。
據上論斷，應依道路交通管理處罰條例第87條第2 項、道路交通
案件處理辦法第19條，裁定如主文。
中    華    民    國    95    年    4     月    28    日
                       臺灣桃園地方法院交通法庭
                            法  官  賴淑美
以上正本證明與原本無異。
如不服本裁定，應於裁定送達後5 日內向本院提出抗告狀。
                            書記官  陳育君
中    華    民    國    95    年    4     月    28    日


司法院資訊處製作；財團法人民間司法改革基金會備份。
